【裁判字號】    90,易,511
【裁判日期】    900412
【裁判案由】    賭博
【裁判全文】
臺灣臺中地方法院刑事判決                            九十年度易字第五一一號
    公  訴  人  台灣台中地方法院檢察署檢察官
    被      告  丙  ○
                甲○○
                乙○○
右列被告因賭博案件經檢察官聲請簡易處刑（八十九年度偵字第一八九００號），經
本院豐原簡易庭簽移普通庭審理，本院判決如左：
    主  文
丙○共同連續意圖營利，聚眾賭博，處有期徒刑伍月，如易科罰金，以參佰元折算壹
日。
甲○○共同意圖營利，聚眾賭博，處有期徒刑參月，如易科罰金，以參佰元折算壹日
。
乙○○連續在公眾得出入之場所賭博財物，處罰金壹仟元，如易服勞役，以參佰元折
算壹日。扣案之簽單參張沒收。
    事  實
一、丙○基於營利之概括之犯意，自民國（下同）八十九年七月十三日起，在台中縣
    神岡鄉○○路七十六號之公眾得出入場所，私設俗稱六合彩簽注站，供不特定多
    數人簽選號碼賭博財物。簽賭種類有俗稱二星、三星及四星等種類，參與賭博之
    人每簽選一組號碼須付新台幣 (下同）一百元，以每星期二及四開獎之香港六合
    彩中獎號碼為準，凡簽中二星一支可得五十三倍彩金，簽中三星可得五百二十倍
    彩金，簽中四星則可得七十萬元彩金，不中則賭資由丙○取得，以此方式連續經
    營多期接受眾多賭客簽賭行為營利，每期約可獲利一萬餘元。乙○○基於概括之
    犯意先於八十九年七月廿五日下午二時三十分許，前往台中縣神岡鄉○○路七十
    六號丙○所經營之六合彩簽注站簽賭一組三星及一組四星，並交付簽注之賭資七
    千一百五十元，又於當日下午三時十分許，再度前往該處向與其母丙○具有共同
    營利犯意聯絡之甲○○加簽三星、四星各一組，並交付簽注之賭資五千九百五十
    元予甲○○收執。其後因簽賭中獎彩金之計算雙方發生爭議，經甲○○之妹電告
    警方有糾紛，經警於八十九年七月廿六日上午十一時四十五分前往上址查察時，
    乙○○在警方未發覺前開犯行前，主動供出上情，自動接受裁判，因而查獲並扣
    得乙○○所有簽賭六合彩之簽單三張。
二、案經台中縣警察局豐原分局報請台灣台中地方法院檢察署檢察官偵查起訴。
    理  由
一、訊據被告丙○、乙○○對於前開事實均坦承不諱；被告甲○○對於曾經代收簽單
    及簽注金一次等情坦承不諱，惟辯稱伊不知道六合彩如何計算，並非共同經營六
    合彩云云，惟查被告甲○○與被告丙○為同居一處之母子，被告甲○○亦知悉其
    母丙○經營六合彩，並有代收簽單代為簽注之行為，且「六合彩」賭博在多年以
    前即已成公眾皆知之賭博行為，被告甲○○復曾經代為簽注收受簽注金，其諉稱
    不知情云云，顯係卸責之詞，不足採信，又被告所經營之六合彩賭博各組，如全
    收簽滿，扣除賠獎，均有餘利可得，其有營利意圖甚明，此外復有簽單三張扣案
    可稽，是被告犯行均堪以認定。
二、核被告丙○、甲○○所為，係犯刑法第二百六十六條第一項前段之賭博罪、第二
    百六十八條之意圖營利供給賭博場所罪及意圖營利聚眾賭博罪，被告乙○○所為
    係犯刑法第二百六十六條第一項前段之賭博罪。查被告丙○先後多次上開之犯行
    ，及被告乙○○先後簽賭之上開犯行，均時間緊接，犯罪構成要件相同，顯均係
    出於概括之犯意反覆為之，均為連續犯，應分別依刑法第五十六條之規定，以一
    罪論，並均加重其刑，次查被告乙○○在警方未發覺犯罪前，供出前開犯行，自
    動接受裁判，業據證人賴秋林到庭結證明確，依刑法第六十二條之規定減輕其刑
    ，就前開刑之加減，先加後減。又查被告丙○、甲○○二人係以一行為觸犯上開
    三罪名，為想像競合犯，均應依刑法第五十五條之規定，從一重之意圖營利聚眾
    賭博罪處斷，被告丙○、甲○○就前開犯行（指八十九年七月二十五日下午三時
    十分該次犯行）有犯意之聯絡與行為之分擔，應論以共同正犯。爰審酌被告丙○
    經營六合彩之時間、對社會之危害及犯後坦承犯行；被告甲○○與丙○為母子關
    係，同居一處，實際並未取得利益及犯後之態度；被告乙○○賭博之方式、次數
    及犯後態度良好等一切情狀，各量處如主文所示之刑，並就被告丙○、甲○○所
    處之刑，諭知易科罰金之折算標準，就被告乙○○所科之罰金諭知易服勞役之折
    算標準，以資懲儆。至扣案簽單三張為被告乙○○所有供賭博犯罪所用之物，業
    據其供述在卷，自應依刑法第三十八條第一項第二款之規定，併予宣告沒收。
三、被告甲○○僅就犯罪事實欄內所示八十九年七月二十五日下午三時十分許，被告
    乙○○下單簽注之部分有一次與丙○有犯意聯絡與行為分擔，並非連續犯，公訴
    人就甲○○除前開部分之外之賭博犯行，認與被告丙○共同參與部分，罪證不足
    ，原應為無罪之諭知，惟公訴意旨認係連續犯之裁判上一罪之關係，爰不另為無
    罪之諭知。
據上論斷，應依刑事訴訟法第四百五十二條、第二百九十九條第一項前段，刑法第二
十八條、第五十六條、第二百六十六條第一項前段、第二百六十八條、第五十五條、
第六十二條、修正後刑法第四十一條第一條前段、第四十二條第二項、刑法第三十八
條第一項第二款，罰金罰鍰提高標準條例第一條前段、第二條，判決如主文。
中    華    民    國      九十      年       四      月     十二    日
                              臺灣臺中地方法院刑事第二庭
                                    法  官  陳 如 玲
右正本證明與原本無異。
如不服本判決，應於判決送達後十日內向本院提出上訴狀，上訴於臺灣高等法院臺中
分院( 須附繕本 )。
                                    書記官
中    華    民    國      九十      年       四      月     十三    日
中華民國八十八年月日
附錄本案所犯法條：
刑法第二百六十六條第一項前段：
在公共場所或公眾得出入之場所賭博財物者，處一千元以下罰金。
刑法第二百六十八條：
意圖營利，供給賭博場所或聚眾賭博者，處三年以下有期徒刑，得併科三千元以下罰
金。


司法院資訊處製作；財團法人民間司法改革基金會備份。
